【裁判字號】    97,上更(一),292
【裁判日期】    971127
【裁判案由】    違反槍砲彈藥刀械管制條例
【裁判全文】
臺灣高等法院刑事判決             97年度上更(一)字第292號
上  訴  人
即  被  告  甲○○
選任辯護人  陳郁倫律師
上列上訴人因違反槍砲彈藥刀械管制條例案件，不服台灣桃園地
方法院九十六年度訴字第一五四一號，中華民國九十六年十一月
二十三日第一審判決（起訴案號：台灣桃園地方法院檢察署九十
六年度偵字第六二七八號），提起上訴經判決後，由最高法院發
回更審，本院判決如下：
    主  文
原判決關於甲○○部分撤銷。
甲○○未經許可，持有可發射子彈具有殺傷力之改造手槍，累犯
，處有期徒刑年貳月，併科罰金新臺幣拾萬元，罰金如易服勞
役，以新臺幣壹仟元折算壹日。扣案之仿ＣＯＬＴ廠半自動手槍
製造並車通槍管內組鐵而成之改造手槍（槍枝管制編號0000
000000）壹把、土製子彈伍顆，均沒收。
    事  實
一、甲○○前於民國九十五年間因違反電子遊戲場業管理條例案
    件，經原法院判處有期徒刑四月，如易科罰金以銀元三百元
    折算一日，於九十五年九月十四日易科罰金執行完畢。甲○
    ○與乙○○係於九十五年九月、十月間結識之男女朋友，九
    十五年十一月間某日，姓名不詳綽號「豬哥」之成年男子受
    姓名不詳綽號「憨牛」之成年男子之委託，前往桃園縣中壢
    市○○路乙○○之乾媽經營之泰國理髮廳，將「憨牛」委託
    而交付之具有殺傷力之仿COLT廠半自動手槍製造並車通槍管
    內組鐵而成之改造手槍（槍枝管制編號000000000
    0號，含彈匣一個）一把及子彈八顆（其中七顆係直徑約六
    點五釐米，一顆直徑約九釐米），轉交予乙○○，作為「憨
    牛」向乙○○借貸新台幣（下同）三萬元之擔保，乙○○收
    受該槍枝、子彈後，裝入隨身攜帶之紅色小皮包，並拿回桃
    園縣觀音鄉○○街七十五號居所放置（所涉違反槍砲彈藥刀
    械管制條例案件，業經判處有期徒刑三年四月，併科罰金十
    五萬元確定），甲○○於「豬哥」將槍枝、子彈交予乙○○
    時適在場知情，明知可發射子彈具有殺傷力之槍枝，以及具
    有殺傷力之子彈，均係槍砲彈藥刀械管制條例所列管之槍彈
    ，非經主管機關許可，不得持有，猶基於持有之犯意，於九
    十五年十一月間至九十六年二月二十五日間某日，將乙○○
    藏放在上址居所之槍枝、子彈取出把玩，更於九十六年二月
    二十五日下午，將裝有前揭槍枝、子彈之紅色小皮包拿至平
    日所駕駛之Ｚ八－三九二九號自用小客車右前座椅背之置物
    袋內，未經許可持有前揭具殺傷力之槍枝、子彈。嗣於九十
    六年二月二十七日下午五十五分許，接獲檢舉前往桃園縣觀
    音鄉○○街七十五號附近埋伏之基隆市警察局員警，逮捕駕
    駛某不詳車號抵達該址前之乙○○，並經甲○○同意，搜索
    停在該處附近之Ｚ八－三九二九號自用小客車，在該車右前
    座背之置物袋內，搜到紅色皮包，取出前揭槍枝一把（含彈
    匣一個）、子彈八顆，因而查獲上情。
二、案經基隆市警察局移送台灣桃園地方法院檢察署檢察官偵查
    起訴。
    理  由
壹、證據能力部分：
一、證人即偵查、原審、本院上訴審同案被告乙○○以被告身分
    供述之證據能力：
    依刑事訴訟法第一百八十六條規定，證人除有不得令其具結
    之情形外，應命具結，未依法具結之證言，在程序上欠缺法
    定條件，難認為合法之證據資料，故同法第一百五十八條之
    三規定證人依法應具結而未具結者，其證言不得作為證據，
    此乃為擔保證人據實陳述，以確保司法權作用之正確性而設
    ，故證言對被告有利或不利，均非所問；核與反對詰問權旨
    在保障被告訴訟上之防禦權不同，是共同被告對其他共同被
    告言，本質上屬於證人，共同被告所為關於其他共同被告之
    供述，仍應依法具結，苟未依法具結，仍應有上開具結規定
    之適用，不得認有證據能力，且此並不因該其他共同被告放
    棄詰問權而有不同。證人即偵查、原審、本院上訴審同案被
    告乙○○以被告身分所為關於上訴人即被告甲○○之供述，
    性質上自屬證言，未經具結，雖無證據能力，惟本院更(一)審
    於九十七年十一月十一日審理時，以證人身分借提在監執行
    之乙○○，以證人身分到庭實施交互詰問，使乙○○具結立
    於證人之地位而為陳述，並使被告及其辯護人就其本人之案
    件有詰問乙○○現在與先前陳述瑕疵之機會，踐行保障被告
    對於乙○○之正當詰問權，證人乙○○於偵查、原審、本院
    上訴審以被告身分而未經具結之關於被告之供述，瑕疵即經
    補正，而得作為其於審判期日所為證言之補強。
二、證人乙○○警詢供述之證據能力：
    被告以外之人於審判外之陳述，雖不符合同法第一百五十九
    條之一至第一百五十九條之四之規定，但經當事人於審判程
    序同意作為證據，法院審酌該言詞陳述或書面陳述作成時之
    情況，認為適當者，亦得為證據；當事人、代理人或辯護人
    於法院調查證據時，知有第一百五十九條第一項不得為證據
    之情形，而未於言詞辯論終結前聲明異議者，視為有前項之
    同意；刑事訴訟法第一百五十八條之四、第一百五十九條之
    五分別定有明文。證人乙○○警詢時之供述，係被告以外之
    人於審判外之陳述，被告及其辯護人於九十七年十一月十一
    日本院更(一)審理時表示無意見而不予爭執，且迄至言詞辯論
    終結前亦未再聲明異議，本院審酌上開證據資料製作時之情
    況，尚無違法不當及證明力明顯過低之瑕疵之情形，依刑事
    訴訟法第一百五十九條之五規定，認例外具有證據能力。
貳、實體部分：
一、訊據被告否認有違反槍砲彈藥刀械管制條例犯行，辯稱：「
    …我沒有要持有那把槍，那把槍放在我的車子後面，因為怕
    我女友乙○○出事情，我就把它藏起來，那時候我與乙○○
    吵架要分手，她曾經拿那把槍在我面前比來比去，我就將槍
    枝藏起來…」（九十七年七月七日本院更(一)審準備程序筆錄
    第二頁）、「…我真的怕出事，才會碰那把槍，我只有在把
    槍拿到車上時，才有碰觸，我真的沒有與乙○○同住在一起
    …」（九十七年十一月十一日本院更(一)審審判筆錄第十一頁
    ）等語，辯護人亦辯護主張：「…他們（被告及證人乙○○
    ）當時想要分手，乙○○就持槍在被告面前比來比去，被告
    將槍枝藏放在後車廂，他於九十五年十二月有報警，告知警
    察乙○○有槍，但是警察沒有處理，所以被告找機會把乙○
    ○的槍藏起來，所以被告是緊急避難及正當防衛…」（九十
    七年七月七日本院更(一)審準備程序筆錄第二頁）。
二、經查：
  (一)被告與證人乙○○係於九十五年九月、十月間結識之男女朋
    友，九十五年十一月間某日，姓名不詳綽號「豬哥」之成年
    男子受姓名不詳綽號「憨牛」之成年男子之委託，前往桃園
    縣中壢市○○路乙○○之乾媽經營之泰國理髮廳，將「憨牛
    」所交付之槍枝一把（含彈匣一個）、子彈八顆，轉交予證
    人乙○○，作為「憨牛」向證人乙○○借貸三萬元之擔保，
    證人乙○○收受該槍枝、子彈後，裝入隨身攜帶之紅色小皮
    包，並拿回桃園縣觀音鄉○○街七十五號居所放置一節，已
    據被告、證人乙○○供述在卷；而九十六年二月二十七日下
    午五十五分許，基隆市警察局員警，前往桃園縣觀音鄉○○
    街七十五號附近埋伏及逮捕駕駛某不詳車號抵達該址前之通
    緝犯乙○○，並經被告同意，搜索停在該處附近、平日由被
    告駕駛使用之Ｚ八－三九二九號自用小客車，在該車右前座
    椅背之置物袋內，搜到紅色皮包一個，自皮包取出前揭槍枝
    一把（含彈匣一個）、子彈八顆等情，亦據被告、證人乙○
    ○供述綦詳，並有基隆市警察局搜索扣押筆錄、扣押物品目
    錄表、扣押物品收據、查獲槍枝現場照片（九十六年度偵字
    第六二七八號卷第二十五頁至第三十四頁、第三十六頁至第
    三十八頁）在卷可稽；前揭槍枝一枝、子彈八顆經送鑑定結
    果，送鑑槍枝（槍枝管制編號0000000000號，含
    彈匣一個）係仿COLT廠半自動手槍製造，車通槍管內組鐵而
    成之改造手槍，機械性能良好，可擊發適用子彈，認具殺傷
    力，送鑑子彈八顆，其中七顆係直徑約六點五釐米金屬彈頭
    之土造子彈，採樣二顆試射，均可擊發，認具殺傷力，一顆
    係直徑約九釐米金屬彈頭之土造子彈，經實際試射，可擊發
    ，認具殺傷力，亦有內政部警署刑事警察局九十六年三月二
    十一日刑鑑字第○九六○○三三六六六號槍彈鑑定書（同前
    偵查卷第七十六頁至第七十頁）可稽。
  (二)被告固承認於九十六年二月二十五日下午，在桃園縣觀音鄉
    ○○街七十五號女友乙○○居所，將乙○○所持有放置槍枝
    一枝、子彈八顆之紅色皮包一個，拿至停放屋外之Ｚ八－三
    九二九號自用小客車右前座椅背置物袋放等語（九十六年二
    月二十七日警詢筆錄，同前偵查卷第二十頁；九十六年二月
    二十八日偵查筆錄，同前偵查卷第五十二頁；九十六年五月
    十五日偵查筆錄，同前偵查卷第九十一頁；九十六年十一月
    七日原審審判筆錄，原審卷第五十六頁；九十七年二月二十
    七日本院上訴審審判筆錄，本院上訴卷第五十六頁反面），
    惟辯稱：「…因為她經常與我爭吵後，就說要開誰、要開誰
    等等，我擔心她情緒不穩，所以趁乙○○睡覺時，將該紅色
    小皮包連同手槍、子彈等物取走，放到我車上，不讓她隨身
    攜帶…她睡醒後問我槍是不是我拿走、是不是放在我車上，
    我有跟她說槍放在我車上，其實我想把槍拿去其他地方放，
    不讓她隨身攜帶…」（九十六年二月二十七日警詢筆錄，同
    前偵查卷第二十頁）、「…因為那時候我常與她吵架，我怕
    她拿手槍去與人火拼…不要給她知道手槍在哪裡…」（九十
    六年二月二十八日偵查筆錄，同前偵查卷第五十二頁）、「
    …我怕她會出事，所以有把該槍拿到車上，我要幫她拿去別
    的處所藏放，因為當時常與她吵架，我怕他情緒不穩會激動
    …」（九十六年五月十五日偵查筆錄，同前偵查卷第九十一
    頁）、「…我想要拿去丟掉，結果乙○○醒來，要求我載她
    去福壽街七十五號後我就沒有出門了…」（九十六年九月十
    二日原審準備程序筆錄，原審九十六年度審訴字第三五○號
    卷第三十頁）、「…我拿槍的目的是因為我怕乙○○情緒不
    穩，所以我才拿走槍彈…」（九十六年十一月七日原審審判
    筆錄，原審卷第五十六頁）、「…因為我與她持續吵架，她
    語出恐嚇，我怕出事，才拿起來的…」（九十七年一月二十
    二日本院上訴審準備程序筆錄，本院上訴卷第三十三頁）、
    「…我沒有要持有那把槍，那把槍放在我的車子後面，因為
    怕我女友乙○○出事情，我就把它藏起來，那時候我與乙○
    ○吵架要分手，她曾經拿那把槍在我面前比來比去，我就將
    槍枝藏起來…」（九十七年七月七日本院更(一)審準備程序筆
    錄第二頁）、「…我真的怕出事，才會碰那把槍，我只有在
    把槍拿到車上時，才碰觸…」（九十七年十一月十一日本院
    更(一)審審判筆錄第十一頁第二頁）等語，否認有持有扣案之
    槍枝、子彈之犯意。
  (三)然而，由被告上述供詞，可知被告於警詢、偵查及原審，對
    於將證人乙○○放置槍枝、子彈之紅色皮包取走之動機，係
    怕證人乙○○情緒不穩，發生意外，未曾提及證人乙○○曾
    持扣案槍枝朝其比來比去，恐自身遭受危害，至本案經上訴
    後，始於本院上訴審、更(一)審審理時辯稱證人亞麗持槍朝其
    比劃，遭到證人乙○○恐嚇，是被告前揭供稱怕乙○○事或
    怕自己發生意外等詞，是否真實，誠屬可議；且據被告所供
    ：「…我與他持續吵架，他語出恐嚇，我怕出事才拿起來…
    」（九十七年一月二十二日本院上訴審準備程序筆錄，本院
    上訴卷第三十三頁）、「…我那時候剛和她（乙○○）交往
    不久，我那時知道她背景複雜，有提出要跟她分手…」（九
    十七年二月二十七日本院上訴審審判筆錄，本院上訴卷第五
    十七頁）、「…當天我與她（指證人乙○○）都在屋子裡面
    ，我是要出去時，被警察抓的…我是在乙○○出去的時候，
    我才有機會離開，乙○○那兩天都是與我在起。我知道乙○
    ○不在，她不在我才能走…」（九十七年十一月十一日本院
    更(一)審審判筆錄第八頁）等內容，被告為避免遭乙○○持槍
    射擊發生意外，亟盼能脫離乙○○之掌控，則被告此部分之
    供詞如屬實，衡諸常情，被告取得放有查扣之槍枝、子彈之
    紅色皮包，並得以離開時，大可駕車離開該處，並攜槍、彈
    前往警局報案，然被告竟僅是將該紅色皮包拿到車上右前座
    椅背置物袋放置，旋即返回屋內，尤有甚者，被告亦供稱：
    「…她（乙○○）睡醒後問我槍是不是我拿走、是不是放在
    我車上，我有跟她說槍放在我車上…」（九十六年二月二十
    七日警詢筆錄，同前偵查卷第二十頁）、「…乙○○…找不
    到槍，她問我槍放那裡，我告訴她槍放在車上…（你告訴她
    〈槍枝〉放車上，她就算了？）是…」（九十七年二月二十
    七日本院上訴審審判筆錄，本院上訴卷第五十六頁反面）等
    語，可知被告於乙○○詢問槍枝去處時，其告知槍枝放置處
    ，根本不合常理，且依證人乙○○證稱：「…甲○○在我收
    受到槍之後，在九十六年二月二十五日他拿去藏在車上前，
    他曾經有把玩過…」（九十六年十一月七日原審審判筆錄，
    原審卷第六十頁）、「…（甲○○說是事發前二兩天，他才
    拿去，是否對？）不對，之前他有把玩那把槍…」（九十七
    年一月二十二日本院上訴審審準備程序筆錄，本院上訴卷第
    三十三頁）等詞，及被告供稱：「…（你與乙○○有無持該
    槍枝試射過？）沒有，我只有拿過該手槍看過而已…」（九
    十六年二月二十七日警詢筆錄，同前偵查卷第二十頁）等語
    ，再參酌被告將乙○○放有槍枝、子彈之紅色小皮包放置處
    所，係在被告所駕駛之Ｚ八－三九二九號自用小客車右前座
    椅背置物袋，並非隱密處所，已詳如前述，該皮包放入車內
    當天，被告駕駛該車載乙○○進進出出，此亦據被告供述在
    卷（九十六年九月十二日原審準備程序筆錄，原審九十六年
    度審訴字第三五○號卷第二十九頁），由於紅色皮包有一定
    體積，放在椅背之置物袋會鼓起引人注意，證人乙○○易發
    現右前座椅背置物袋放有物品，因而看見該紅色皮包，與被
    告所指藏放之目的相悖，顯然被告將放有槍枝、子彈之紅色
    皮包放在Ｚ八－三九二九號自用小客車右前座椅背置物袋，
    並無藏匿之意，應係把玩槍枝後，將該放置槍枝、子彈之紅
    色皮包隨手放在車上座椅背之置物袋。從而，被告前揭辯稱
    怕證人乙○○情緒不穩，發生意外，或為避免自己遭乙○○
    持槍射擊發生意外，才將放有槍枝、子彈之紅色皮包拿至車
    上藏放之詞，皆不足採信。
  (四)至於，
  (1)證人彭維君即桃園縣警察局平鎮分局警員於九十七年二月二
    十七日本院上訴審審理時證稱：「被告委由其友人反應其交
    往的女友，持有槍械…我…向甲○○查詢相關資料…」（本
    院上訴卷第五十二頁正面），然亦表示：「…（為何這個案
    子會由基隆警局承辦？）當時甲○○說乙○○是他女朋友，
    …為顧及他的人身安全等，因此我們沒有即時查…我們接到
    這個情資到基隆查到有一段時間…約二、三個月時間…」（
    本院上訴卷第五十二頁反面）等語，惟具殺傷力之改造槍枝
    、土造子彈，係警方嚴予查緝之違禁物，警員彭維君自被告
    獲得情資證人乙○○持有槍枝、子彈，因當時被告與乙○○
    係男女朋友，二人平日幾乎在一起，被告亦知悉乙○○之居
    住處所，縱如被告於同審判期日所述，其向警員彭維君反應
    乙○○持有槍枝時，不知道槍枝藏放何處等語（本院上訴卷
    第五十三頁），警員彭維君可以跟監方式查緝，卻僅是查詢
    乙○○有無其他刑案資料及現在有無通緝中，即未有進一步
    之查緝行為，實難令人置信，而且證人乙○○已於九十五年
    五月二十四日即經通台灣桃園地方法院檢察署發布通緝在案
    ，基隆警察局即係因證人乙○○經通緝，而接獲檢舉前往桃
    園縣觀音鄉○○街七十五號附近埋伏二天，逮捕證人乙○○
    到案，此已據證人乙○○陳明在卷，並有乙○○之本院被告
    前案紀錄表、基隆市警察局通緝移送書可憑，證人彭維君於
    九十五年十一月間，既有查詢乙○○之刑案資料、通緝資料
    ，對乙○○已經通緝應會知悉，卻放任乙○○在外，未前往
    逮捕，有悖常理，顯然證人彭維君不知乙○○是經通緝之在
    逃人犯，所稱被告向其反應乙○○持有槍枝一事，根本不實
    在，縱或被告曾於九十五年十一月間，曾託友人及自己，向
    警員彭維君告發乙○○持有槍枝，因被告係於九十六年二月
    二十五日下午，取得扣案之槍枝、子彈，且可獨自拿至停放
    屋外之車上，被告若無持有槍枝、子彈之犯意，則直接駕駛
    車輛前往警局報繳查扣槍枝、子彈即可，卻放在車上後，又
    返回屋內，至九十六年二月二十七日下午六時五十五分許警
    方查獲前，槍枝、子彈一直放在車上，足見被告對查扣之槍
    枝、子彈有持有之犯意至明，證人彭維君之證詞，並不足以
    證明被告無持有扣案槍枝、子彈之犯意之有利證據。另證人
    陳奕凱於同審判期日亦證稱：「…這是他們在一起時，他們
    吵架（吵）的很兇，乙○○說如果甲○○要跟他分手，他就
    要叫道上兄弟將他押走。我當時在場聽到…」（本院上訴卷
    第五十四頁正反面），此僅能證明被告與證人乙○○有爭吵
    情事，但尚無從證明證人乙○○是否確有如被告所言欲以系
    爭槍彈對其不利乙情，證人陳奕凱之證詞，亦尚不足資為有
    利被告之認定。
  (2)刑法第二十三條規定之正當防衛要件，以遇有現在不法之侵
    害，始能成立，如不法侵害已過去，或預料有侵害而不法侵
    害尚未發生，則其加害行為，自無正當防衛可言。而所謂「
    現在不法之侵害」，指侵害之現在性、急迫性、迫切性，即
    法益之侵害已迫在眉睫。從而，已過去或未來之侵害，自不
    具有「現在性」，無成立正當防衛之可能；又刑法第二十四
    條第一項前段之緊急避難行為，以自己或他人之生命、身體
    、自由、財產猝遇危難之際，非侵害他人法益別無救護之途
    ，為必要之條件。被告雖指稱乙○○與其發生爭吵後，持扣
    案之槍枝、子彈在其面前比來比去，惟被告於九十六年二月
    二十五日下午，即已取得扣案之槍枝、子彈，且可獨自拿至
    停放屋外之車上，此亦據被告供述卷，此時槍枝、子彈已在
    被告掌控中，被告之行動非在乙○○之監控中，可直接駕車
    攜前揭槍枝、子彈前往警局報繳，及通知員警逮捕乙○○，
    卻捨此不為，將槍枝、子彈放在車上後，又返回屋內，難認
    係為避免現在不法之侵害，別無其他方法可行之不得已行為
    ，並不符合上開正當防衛或緊急避難之要件，辯護人主張被
    告所為屬正當防衛或緊急避難，均有違誤，並無可取。
  (3)證人乙○○於本院上訴審、更(一)審則否認持有扣案槍枝、子
    彈，先後稱：「…之前有人拿槍來時，我就拒絕過了…我男
    友（被告）…說他要那個槍，叫人把槍拿過來…是我男友持
    有的，我沒有持有…」（九十七年一月九日本院上訴審準備
    程序筆錄，本院上訴卷第十四頁正反面）、「…（槍是否朋
    友拿來給你質押的？）那時候是，我跟他說我不要，叫他拿
    回去，但甲○○想要玩那把槍，所以又叫我朋友拿過來…甲
    ○○就把它收下來了…是算抵我的債，只是甲○○拿去收藏
    。我的債是三萬多元…」（九十七年一月二十二日本院上訴
    審準備程序筆錄，本院上訴卷第三十二頁、第三十三頁）、
    「…我叫『豬哥仔』拿回去，結果他沒有來拿，甲○○就一
    直在把玩，但是因為我男朋友一直想玩那把槍，所以我才叫
    他拿回來…」（九十七年二月二十七日本院上訴審審判筆錄
    ，本院上訴卷第五十六頁）、「…是我的一個朋友，當初欠
    我錢，硬說要拿這個給我抵債，我說這東西，我不要，我不
    想惹禍上身…甲○○…想玩槍，所以叫朋友再拿來，他都在
    把玩，一直都是他收藏著，被查獲時，槍是在他的車上…」
    九十七年十一月十一日本院更(一)審審判筆錄第四頁）等語，
    惟扣案之槍枝、子彈，係證人乙○○於九十五年十一月間某
    日，在桃園縣中壢市○○路其乾媽經營之泰國理髮店，由「
    豬哥」之成年人轉交而收受，供作「憨牛」向其借款三萬元
    之擔保，其將槍枝、子彈拿至桃園縣觀音鄉○○街七十五號
    居所放置之事實，已據證人乙○○於警詢、偵及原審供述甚
    詳，依證人乙○○歷次所述，扣案之槍枝、子彈，係「憨牛
    」向其借貸三萬元，託人轉交予其供作擔保，可知被告與「
    憨牛」間並無任何債權、債務關係，由於「憨牛」託人轉交
    槍枝、子彈予乙○○之目的，在於擔保自己與乙○○間之三
    萬元借款，衡諸常情，證人乙○○既已拒絕收受該槍枝、子
    彈，「憨牛」鮮會應與其無任何金錢債權關係之被告要求，
    將有相當之金錢價值，且為警方查緝之違禁物品－槍枝、子
    彈交予被告把玩，是證人乙○○嗣於本院上訴審、更(一)審所
    述未自「豬哥」收受「憨牛」委託交付之扣案槍枝、子彈，
    係被告自行從「豬哥」或「憨牛」收受持有槍枝、子彈等詞
    ，係推諉之詞，不足採信。
  (五)綜上所述，本件被告辯稱各節，均不可信，被告持有上揭改
    造手槍、土造子彈之犯行，堪以認定，應依法予以論科。
三、核被告所為，係犯槍砲彈藥刀械管制條例第八條第四項之未
    經許可持有可發射子彈具有殺傷力之改造手槍罪及同條例第
    十二條第四項之未經許可持有子彈罪。被告同時持有改造手
    槍及子彈，以一持有行為而觸犯二種罪名，為想像競合犯，
    應從較重之未經許可持有可發射子彈具有殺傷力之改造手槍
    罪處斷。被告於九十五年間因違反電子遊戲場業管理條例案
    件，經原審判處有期徒刑四月，如易科罰金以銀元三百元折
    算一日，於九十五年九月十四日易科罰金執行完畢，有本院
    被告前案紀錄表在卷可考，其受有期徒刑之執行完畢，五年
    內故意再犯本件有期徒刑之罪，為累犯，應依刑法第四十七
    條第一項規定加重其刑。
四、原審以被告持有槍枝、子彈罪證明確，予以論罪科刑，固非
    無見。惟查被告係於九十五年十一月間至九十六年二月二十
    五日間某日，將乙○○藏放在上址居所之槍枝、子彈取出把
    玩，並於九十六年二月二十五日下午，將裝有前揭槍枝、子
    彈之紅色小皮包拿至平日所駕駛之Ｚ八－三九二九號自用小
    客車右前座椅背之置物袋之事實，已詳如前述，原審認被告
    係恐乙○○因爭吵心情不好而發生危險，於九十六年二月二
    十五日，在桃園縣觀音鄉○○街七十五號乙○○居所，趁乙
    ○○熟睡時，將乙○○原置於該屋內之扣案之槍枝一把、子
    彈八顆取走，藏匿在其使用之車牌號碼Ｚ八－三九二九號自
    用小客車內，替乙○○保管扣案改造手槍一支、八顆子彈，
    而非法持有之，即有未當。被告上訴否認犯行，雖無理由，
    惟原審判決此部分既有上述可議之處，自應由本院撤銷改判
    。本院審酌被告未經許可，非法持有扣案改造手槍一把、八
    顆子彈，對社會治安潛在威脅甚鉅，茲斟酌其素行、生活狀
    況、持有之動機、目的、時間、檢察官求處有期徒刑四年，
    併科罰金二十萬元，尚嫌稍重，及被告否認犯行等一切情狀
    ，仍量處有期徒刑三年二月，併科罰金十萬元，罰金部分，
    並諭知以一千元折算一日之易服勞役折算標準；扣案之改造
    手槍一把、試射後剩餘之子彈五顆，為違禁物，不問屬於犯
    人與否，應依刑法第三十八條第一項第一款規定宣告沒收。
    至於，扣案已經供試射具殺傷力之三顆子彈，均經鑑定試射
    完罄，射擊後其彈藥部分因擊發而燃燒殆盡，其餘部分亦裂
    解為彈頭與彈殼，已不具子彈之外型及功能，均無殺傷力，
    非屬違禁物，就該部分自毋庸宣告沒收。
據上論斷，依刑事訴訟法第三百六十九條第一項前段、第三百六
十四條、第二百九十九條第一項前段、槍砲彈藥刀械管制條例第
八條第四項、第十二條第四項、刑法第十一條前段、第五十五條
前段、第四十七條第一項、第四十二條第三項前段、第三十八條
第一項第一款，判決如主文。
本案經檢察官劉異海到庭執行職務。
中    華    民    國    97    年    11    月    27    日
                  刑事第十三庭  審判長法  官   曾德水
                                      法  官   趙文卿
                                      法  官   林婷立
以上正本證明與原本無異。
如不服本判決，應於收受送達後10日內向本院提出上訴書狀，其
未敘述上訴之理由者並得於提起上訴後10日內向本院補提理由書
（均須按他造當事人之人數附繕本）「切勿逕送上級法院」。
                                      書記官   王增華
中    華    民    國    97    年    12    月    10    日
附論罪科刑依據之法條：
槍砲彈藥刀械管制條例第八條第四項
未經許可，持有、寄藏或意圖販賣而陳列第一項所列槍枝（鋼筆
槍、瓦斯槍、麻醉槍、獵槍、空氣槍或第四條第一項第一款所定
其他可發射金屬或子彈具有殺傷力之各式槍砲）者，處三年以上
十年以下有期徒刑，併科新臺幣七百萬元以下罰金。
槍砲彈藥刀械管制條例第十二條第四項
未經許可，持有、寄藏或意圖販賣而陳列子彈者，處五年以下有
期徒刑，併科新臺幣三百萬元以下罰金。


司法院資訊處製作；財團法人民間司法改革基金會備份。
